臺灣士林地方法院民事判決　九十年度訴字第七○九號
　　原　　　告　乙○○
　　被　　　告　甲○○
右當事人間損害賠償事件，本院判決如左：
    主    文
原告之訴駁回。
訴訟費用由原告負擔。
    事實及理由
一、原告起訴主張：原告於民國八十七年六月十三日及十六日，以電話佯稱記者向被
    告詢問該校學生陳情遭性騷擾事件時，被告竟為私立文化大學之故，在文化大學
    之辦公室內，以轉述訴外人戴月明或王淑俐稱原告罹有精神病之方式，誹謗原告
    ，共同幫助私立文化大學來傷害原告，造成原告名譽上受損，爰依民法第一百九
    十五條之規定，請求被告賠償原告精神上損害一百零二萬元及自起訴狀繕本送達
    翌日起至清償日止，按年息百分之五計算之利息。
二、被告則以：本件原告起訴主張之事實已據原告於臺灣臺北地方法院八十九年度訴
    字第一三一一號判決確定，原告就同一事件再提起本件訴訟，已違反一事不再理
    之原則，其訴為不合法。又被告於八十七年三月二十六日召開之原告課業輔導會
    議，係輔導學生之職務上正當行為，應無損害原告任何權益可言。且原告向鈞院
    所提八十七年度自字第三○九號誹謗案件，經鈞院及臺灣高等法院判決被告無罪
    確定，顯見原告提起本件訴訟，並無理由，且原告之請求權時效亦已消滅等語資
    為抗辯。
三、被告雖辯稱本件訴訟與臺灣臺北地方法院八十九年度訴字第一三一一號民事判決
    屬同一事件，且原告之請求權時效已消滅云云，惟查，前揭原告於八十九年間向
    臺灣臺北地方法院起訴請求被告損害賠償之事件，原告主張被告侵權行為之時間
    係在八十七年三月二十六日，與本件原告主張被告侵權行為之時間為八十七年六
    月十三日至十六日不同，非屬同一事件。又本件原告起訴之時間為八十九年六月
    十三日，此有臺灣臺北地方法院收文戮記可憑，距原告主張被告侵權行為之時間
    尚未逾二年之消滅時效期間，是被告此部分所辯尚無可取。
四、原告雖主張被告轉述原告罹有精神病，有誹謗原告之故意，惟此為被告所否認，
    並辯稱係被告職務上正當之行為，無構成侵權行之餘地等語。查原告原係私立文
    化大學農學院畜產系學生，被告則係該校農學院土地資產學系系主任，此為兩造
    所是認，應認屬實。而原告主張被告係於原告佯稱係記者向被告詢問該校學生陳
    情遭性騷擾事件時，向原告轉述稱原告罹有精神病，則被告轉述原告病情之對象
    既係原告本人，並未散布於眾人，自與誹謗之要件不符，且所謂「名譽」者，乃
    第三人對某人人格之評價，被告轉述原告病情之對象既係原告本人，則第三人對
    原告人格之評價並未因此而眨抑或減損，對原告之名譽並無侵害可言。故原告主
    張被告不法侵害其名譽，依民法第一百九十五條之規定，請求被告賠償其精神上
    所受損害一百零二萬元及自起訴狀繕本送達翌日起至清償日止，按年息百分之五
    計算之利息，為無理由，應予駁回。
五、據上論結，原告之訴為無理由，依民事訴訟法第七十八條判決如主文。
中　　　華　　　民　　　國　　九十一　　年　　　十　　　月　　二十二　　日
                                    臺灣士林地方法院民事第一庭
~B法　　　官　許永煌
右為正本係照原本作成。
如對本判決上訴須於判決送達後廿日內向本院提出上訴狀。
中　　　華　　　民　　　國　　九十一　　年　　　十　　　月　　二十四　　日
~B法院書記官　馮衍燕
